Config:
  hfst:
    Gen: ../../../src/generator-gt-norm.hfst
    Morph: ../../../src/analyser-gt-norm.hfst
  xerox:
    Gen: ../../../src/generator-gt-norm.xfst
    Morph: ../../../src/analyser-gt-norm.xfst
    App: lookup

Tests:



# todo:
# Proofread the gold standard (below)
# Then: run analyser, then correct.


  Verb - naʼgrõ: # Verb 61 'eng /est naerda/fin' - full paradigm
     naʼgrõ+V+Inf: naʼgrõ
     naʼgrõ+V+Ger: naʼgrõs
     naʼgrõ+V+Sup: naʼgrõm
     naʼgrõ+V+Sup+Ine: naʼgrõmõs
     naʼgrõ+V+Sup+Ela: naʼgrõmõst
     naʼgrõ+V+Sup+Tra: naʼgrõmõks
     naʼgrõ+V+Sup+Abe: naʼgrõmõt
     naʼgrõ+V+Ind+Prs+Sg3: naʼgrõb
     naʼgrõ+V+Ind+Prs+Pl2: naʼgrõt
     naʼgrõ+V+Ind+Prs+Pl3: naʼgrõbõd
     naʼgrõ+V+Ind+Prt+Sg3: naʼgriz
     naʼgrõ+V+Ind+Prt+Pl2: [naʼgrizt, naʼgriztõ]
     naʼgrõ+V+Ind+Prt+Pl3: [naʼgrizt, naʼgriztõ]
     naʼgrõ+V+Ind+ConNeg+Sg: naʼgrõ
     naʼgrõ+V+Cond+Sg3: naʼgrõks
     naʼgrõ+V+Imprt+Sg2: naʼggõr
     naʼgrõ+V+Imprt+ConNeg+Sg2: naʼggõr
     naʼgrõ+V+Imprt+Pl2: naʼgrõgid
     naʼgrõ+V+Jus+Sg3: naʼgrõg
     naʼgrõ+V+Quo+Sg3: naʼgriji
     naʼgrõ+V+ActPrfPrc: naʼgrõn
     naʼgrõ+V+PssPrfPrc: naʼggõrtõd

